# 吸收合并验资报告模板

提问人：chenyiwei 时间：2011-09-21 20:23:47
回复 sanbaoqin 的帖子
这是一个法律问题，应由参与合并各方及其股东协商确定合并后存续企业的资本金额以及股权结构。对于不涉及外商投资企业的合并，对于合并后存续企业的注册资本和股权结构问题，相关工商管理法规并无明确规定。验资报告中应按照各方股东协商确定的存续后企业注册资本和实收资本金额予以表述。

回答人：chenyiwei
回复 sanbaoqin 的帖子
这是一个法律问题，应由参与合并各方及其股东协商确定合并后存续企业的资本金额以及股权结构。对于不涉及外商投资企业的合并，对于合并后存续企业的注册资本和股权结构问题，相关工商管理法规并无明确规定。验资报告中应按照各方股东协商确定的存续后企业注册资本和实收资本金额予以表述。

回答人：chenyiwei
回复 sanbaoqin 的帖子
虽然A、B两家公司的股权结构完全相同，但因为吸收合并具有一定的法律形式要求，所以出现以下情况中的一项或多项时，仍应对A、B的净资产进行评估：
1 、涉及国有产权（《企业国有资产评估管理暂行办法》）； 2 、涉及上市公司权益（交易所相关交易规则）； 3 、涉及存续企业（A）的注册资本和实收资本变动，即相当于B的股东（X、Y）以B的净资产对A增资。

回答人：chenyiwei
回复 sanbaoqin 的帖子
1 、由于A持有B的 49 ％股权，正常情况下需按权益法核算，为了避免重复，在计算A、B两公司各自的净资产公允价值时，应从A公司净资产中剔除相互持股部分导致的A公司在B公司的净资产中享有的损益调整和其他权益变动额。
2 、你说的处理方法，即将Y在B中所享有的权益份额按照A的每股净资产（评估值）折合为A的新增股份，应当可行。

提问人：sanbaoqin 时间：2011-09-22 19:25:54
回复 chenyiwei 的帖子
陈老师，B公司的股东是A公司和Y。而不是X和Y。

回答人：chenyiwei
抱歉没有看清楚。这种情况。涉及到X、Y两个股东的利益平衡，还是需要评估的，并建议以两家公司的净资产评估值中归属X、Y的份额为基础确定X、Y在合并后存续公司中的权益比例。